# 求助！境外公司分配股利合并抵消问题

提问人：tracycc 时间：2018-03-26 15:08:53
求助陈版及各位大神，境外子公司分配股利，由于税费问题，子公司利润分配--应付普通股股利与母公司投资收益有几百万差额，合并抵消时，这部分差额该怎么处理？谢谢

回答人：chenyiwei
这部分差异是否为子公司所在国扣缴的预提所得税和分回时中国税务机关要求补缴的企业所得税税款？如果是，则这两项均应计入所得税费用，相应地投资收益应按子公司实际宣告分派的股利（税前）金额计量，这样就不会有你说的问题了。